# 求助陈版，还建房账务处理

提问人：杰茜卡 时间：2017-03-07 15:41:25
陈版，您好！ 一、问题描述 A房地产公司 2015 年与B铁路土地管理局签订《协议书》，B铁路土地管理局同意将铁路用地 39860 平方米交给A房地产公司开发改造，A房地产公司为B铁路土地管理局无偿新建C大厦及附属办公楼共计 32000 平方米，个人、铁路集体企业及路外单位房屋由A房地产公司补偿。C大厦及附属办公楼的建造标准由B铁路土地管理局另行制定。A房地产公司 2016 年 12 月已与B铁路土地管理局签订《工程移交单》，将新建C大厦移交某铁路土地管理局使用。除C大厦外其他还建用房已于 2016 年度以前移交使用。至此，全部还建用房均移交给B铁路土地管理局使用。 鉴于 2016 年度C大厦已经移交，需应按照还建要求结转相关收入成本，并按要求缴纳各项税费。 A房地产企业的账务处理如下 （一）在开发产品完工时，根据安置时的同期同类价格，视同销售的会计处理： 借：开发成本—拆迁补偿费（32000×开发成本×（1+成本利润率））确认新的开发成本 贷：主营业务收入（32000×开发成本×（1+成本利润率）） （二）A房地产企业开具销售不动产发票，业主向房地产企业出具拆迁补偿费收据，结转成本的会计处理：
借：主营业务成本——土地征用费及拆迁补偿费 贷：开发成本（原开发成本） 二、问题 1 、由于还建项目（C大厦及附属办公楼）的建造标准由B铁路土地管理局制定。与A房地产企业的其他房屋不同，是否可以用成本利润率代替同期同类价格，作为视同销售的价格？ 2 、是否视同非货币性资产交换？相关账务处理是否正确？由于是还建房，还建成本视同取得土地成本，将原开发成本结转至主营业务成本，按视同销售价格确认新的开发成本。 3 、由于还建房交付使用日期除C大厦于 2016 年完成移交使用外，其他部分均系以前年度移交使用，是否应对以前年度进行追溯调整？ 4 、以前年度完工并移交的还建房屋是否仍缴纳营业税？即还建面积与拆迁面积相等部分，按同类住宅房屋的成本价（即商品房建安造价）缴纳，超出部分按成本利润率确定计税价格缴纳？ 5 、由于 2016 年营改增，本年度完工并移交的还建房屋是否缴纳增值税？是否按成本利润率计算的价格作为还建房屋的计税价格？ 6 、土地增值税的处理是否以成本利润率确定计税价格×32000，并按商业用房的土地增值税预征率预缴土地增值税？ 7 、企业所得税是否使用成本利润率计算？视同销售所得为（成本利润率计算的价格－还建房屋建造成本）×32000？

回答人：chenyiwei
该交易的实质是A公司通过为B单位建造还建房并承担其建造成本，获得该地块的开发权。由于还建房C大厦及附属办公楼的建造标准由B铁路土地管理局另行制定，根据《企业会计准则解释第 3 号》第六条规定，A公司应采用建造合同法确认该大厦代建服务的收入和成本。其余还建房可按销售商品模式确认收入和成本。相应地，其收入金额计入该地块的开发成本。如果前期未按上述原则进行会计处理的，应要求进行追溯调整。 税务问题请咨询税务专业人士。

提问人：杰茜卡 时间：2017-03-08 14:31:19
非常感谢陈版百忙中给予答复！ 因为是还建项目，签订的建造合同中双方未约定合同总造价，那么如何确认建造收入？是按实际成本确认还是按成本加成呢？如果按实际成本，那么开发成本是否没有任何变动？谢谢陈版！

回答人：chenyiwei
可以按实际成本加成一定比例的合理利润。

提问人：nenhui 时间：2019-07-01 13:11:14
关于其余部分房屋的会计处理问题? 2015年 7860 平方米，当时的公允价值每平方米土地 2000 元，总价值15,720,000元。 2017 年，建成 10000 平方米（还建面积），房屋同期销售单价每平方米 5000 元，该房屋总市值50,000,000元。 土地管理局以优惠价：补差金额2,140平方*3000元6,420,000元。 请问陈版： 1 、该交易（ 7860 平方米部分，还建房）实质为以土地换取房屋。 2 、是否能按销售商品确认收入成本? 还是按非货币交易模式确认。 3 、如果按销售商品模式： （ 1 ）收入成本如何确认，是以 2015 年当时土地的公允价值（15,720,000元）还是以 2017 房屋市场价（50,000,000元）确认为收入，并同等金额确认开发成本－土地成本－拆迁补偿?
（ 2 ）收入、开发成本金额是否是同一金额。 相关于把以房屋换取的土地作为土地补偿费，再和其他建设成本一起分摊。 （ 3 ）如果收入金额全部计入开发成本－土地拆迁费，但是还有另外的建筑成本也要计入，这样就会出现收入小于成本总额的问题。（假设大部分为还建房，就有可能出现这种情况） 4 、如果按非货币性交易模式处理，又如何处理呢?

回答人：chenyiwei
该项搬迁和土地置换交易不是日常活动，故不应确认收入和成本，只能确认资产处置损益。

提问人：nenhui 时间：2019-07-02 09:25:26
请教陈版，为什么是资产处置收益，没有明白? 拆迁还房相当于通过后续建成的房屋换取土地使用权，那么，通过这种方式取得的土地使用权是不是应该确认开发成本，相应换出房屋是否作为销售商品，确认收入。

回答人：chenyiwei
本企业不是房地产开发企业，而是土地的出售方，所以是确认资产处置损益。